ACORDAO-COMPLETO-2585363

ACÓRDÃO DE RELAÇÃO

ACÓRDÃO DE RELAÇÃO 3116/2023 ATA 10/2023 - PRIMEIRA CÂMARA

Acórdão 3116/2023-TCU-Primeira Câmara
VISTO e relacionado este processo de tomada de contas especial instaurada pela Secretaria Especial do Desenvolvimento Social em razão de irregularidades na utilização dos recursos repassados no exercício de 2007 à Prefeitura Municipal de São Pedro da União/MG, para aplicação em Proteção Social Básica e Proteção Social Especial.
Considerando a edição da Resolução-TCU 344, de 11 de outubro de 2022, que regulamenta, no âmbito do Tribunal de Contas da União, a prescrição trienal e quinquenal para o exercício das pretensões punitiva e de ressarcimento;
considerando que, nos termos dessa norma, " (...) incide a prescrição intercorrente se o processo ficar paralisado por mais de três anos, pendente de julgamento ou despacho, sem prejuízo da responsabilidade funcional decorrente da paralisação, se for o caso" (art. 8º) ;
considerando que o Acórdão 534/2023-TCU-Plenário fixou entendimento, nos termos do art. 16, inciso V, do Regimento Interno do Tribunal e do art. 8° da Resolução 344/2022, que o marco inicial da contagem da prescrição intercorrente se inicia somente a partir da ocorrência do primeiro marco interruptivo da prescrição ordinária, consoante elencado no art. 5º da nominada Resolução;
considerando que em 29/2/2008 foi apresentada a prestação de contas (peça 4) , começando a fluir o prazo prescricional ordinário, que veio a ser interrompido em 10/9/2009, com a emissão de Termo de aprovação de contas (peça 13) ;
considerando que após 10/9/2009 o processo somente veio a prosseguir com a emissão da Nota Técnica 1655/2019, de 3/9/2019 (peça 54) , decorreram mais de cinco anos, resta configurada a ocorrência da prescrição da pretensão sancionatória e ressarcitória a cargo do TCU;
considerando que os pareceres emitidos pela Unidade de Auditoria Especializada em Recursos (AudRecursos) e pelo Ministério Público especializado junto ao TCU sugerem o reconhecimento da prescrição da pretensão punitiva e de ressarcimento (peças 80 e 84) ;
ACORDAM os Ministros do Tribunal de Contas da União, reunidos em sessão da Primeira Câmara, com fundamento nos arts. 1º, caput e § 1º, da Lei 9.873/1999, 8º e 11 da Resolução/TCU 344/2022 e 212 do Regimento Interno, em: (i) reconhecer a ocorrência da prescrição da pretensão punitiva e de ressarcimento do TCU, arquivando-se o presente processo; (ii) cientificar desta deliberação a Secretaria Especial de Desenvolvimento Social e demais interessados.
1. Processo TC-Processo 045.838/2021-6 (TOMADA DE CONTAS ESPECIAL) 
	1.1. Responsável: Joaquim Ivelson da Costa (XXX.673.058-XX) .
	1.2. Órgão/Entidade: Prefeitura Municipal de São Pedro da União - MG.
	1.3. Relator: Ministro Jhonatan de Jesus.
	1.4. Representante do Ministério Público: Procurador Sergio Ricardo Costa Caribé.
	1.5. Unidade Técnica: Unidade de Auditoria Especializada em Tomada de Contas Especial (AudTCE) .
	1.6. Representação legal: não há.
	1.7. Determinações/Recomendações/Orientações: não há.

Primeira Câmara

Joaquim Ivelson da Costa (XXX.673.058-XX).

JHONATAN DE JESUS

não há.

Procurador Sergio Ricardo Costa Caribé.

TOMADA DE CONTAS ESPECIAL (TCE)

Unidade de Auditoria Especializada em Tomada de Contas Especial (AudTCE).